臺灣士林地方法院刑事判決
111年度審訴字第546號
公  訴  人  臺灣士林地方檢察署檢察官
被      告  江彥德





上列被告因傷害等案件，經檢察官提起公訴（111年度偵字第113
67號），因被告於準備程序中就被訴事實為有罪之陳述，經告知
簡式審判程序之旨，並聽取當事人之意見後，經本院合議庭裁定
由受命法官獨任進行簡式審判程序，判決如下：
    主  文
甲○○犯傷害罪，處有期徒刑肆月，如易科罰金，以新臺幣壹仟元
折算壹日；又犯傷害罪，處有期徒刑肆月，如易科罰金，以新臺
幣壹仟元折算壹日；又犯傷害罪，處有期徒刑肆月，如易科罰金
，以新臺幣壹仟元折算壹日。應執行有期徒刑壹拾月，如易科罰
金，以新臺幣壹仟元折算壹日。
    事實及理由
一、程序部分
    按除被告所犯為死刑、無期徒刑、最輕本刑為3年以上有期
    徒刑之罪或高等法院管轄第一審案件者外，於第一次審判期
    日前之準備程序進行中，被告先就被訴事實為有罪之陳述時
    ，審判長得告知被告簡式審判程序之旨，並聽取當事人、代
    理人、辯護人及輔佐人之意見後，裁定進行簡式審判程序，
    刑事訴訟法第273條之1第1項定有明文。經核本案被告甲○○
    所犯係死刑、無期徒刑、最輕本刑為3年以上有期徒刑以外
    之罪，其於準備程序中就被訴事實為有罪之陳述，經告知簡
    式審判程序之旨，並聽取公訴人、被告之意見後，本院合議
    庭爰依首揭規定，裁定由受命法官獨任進行簡式審判程序。
    是本案之證據調查，依同法第273條之2規定，不受同法第15
    9條第1項、第161條之2、第161條之3、第163條之1，及第16
    4條至170條所規定證據能力認定及調查方式之限制，合先敘
    明。
二、本案犯罪事實及證據，除均引用檢察官起訴書之記載（如附
    件）外，另更正並補充如下：
　㈠事實部分：起訴書犯罪事實欄一第6至8行所載「致丙○○受有
    左側臉部挫傷合併腦震盪、雙手挫傷、右側頭部挫傷；丁○○
    受有頭部挫傷、右上肢挫傷等傷害」應更正為「致丙○○受有
    左側臉部挫傷合併腦震盪、雙側手肘挫傷、左側手部挫傷、
    右側臀部挫傷；丁○○受有頭部鈍傷、右上肢挫傷等傷害」；
    第15至16行所載「致乙○○受有頭部挫傷合併腦震盪、胸部及
    左前臂挫傷；左小指骨折及撕裂傷等傷害」應更正為「致乙○○受有頭部外傷併腦震盪、胸部及左前臂鈍挫傷、左小指中
    節指骨骨折及撕裂傷等傷害」。
　㈡證據部分補充：臺北市政府警察局內湖分局西湖派出所錄影
    音譯文、被告於本院民國111年7月25日準備程序及審理中所
    為之自白。　
三、論罪科刑
　㈠核被告對告訴人丙○○、丁○○所為，均係犯刑法第227條第1項
    之傷害罪，共2罪；對告訴人乙○○所為，則係犯刑法第135條
    第1項之妨害公務執行罪及同法第227條第1項之傷害罪。
　㈡被告對告訴人乙○○所為，係以一行為觸犯妨害公務執行罪、
    傷害罪，為想像競合犯，應依刑法第55條之規定，從一重之
    傷害罪處斷。
　㈢又被告所犯上開3罪間，犯意各別、行為互殊，應予分論併罰
    。
　㈣爰審酌被告於本案前5年內有施用毒品、傷害等案件，經法院
    宣告有期徒刑以上之刑確定並執行完畢之紀錄，素行不佳，
    仍不知悔改，僅因細故心生不悅，即恣意以如起訴書所載手
    段攻擊傷害路過之行人即告訴人丙○○、丁○○，復以如起訴書
    所載手段對依法執行職務之警員即告訴人乙○○施以強暴脅迫
    ，致告訴人丙○○、丁○○、乙○○分別受有前述傷勢，顯見其自
    我情緒控制能力不佳，所為並有損公務員執行公權力之威信
    、藐視國家法秩序之規範，實應予非難，衡以其犯後始終坦
    承犯行，非無悔意，然迄未與前開3名告訴人達成和解、獲
    得其等原諒之犯後態度，復參酌其犯罪之動機、手段、情節
    、危害程度，及其自陳國小畢業之教育智識程度、入監所前
    從商、月收入約新臺幣3萬5,000元、單身、無家人待其扶養
    之家庭生活經濟狀況（見本院111年度審訴字第546號卷111
    年7月25日準備程序筆錄第5頁）等一切情狀，分別量處如主
    文所示之刑，並均諭知易科罰金之折算標準，再定應執行之
    刑及諭知易科罰金之折算標準。
四、沒收部分
　㈠本案被告對告訴人丙○○、丁○○為傷害犯行部分所使用之安全
    帽1頂，並未扣案，核其性質上僅屬一般日常生活用品，且
    對照其犯罪情節與本院量處如主文所示之刑，本案對該犯罪
    所用之物宣告沒收或追徵價額與否，已欠缺刑法上之重要性
    ，為符合比例原則，兼顧訴訟經濟，爰依刑法第38條之2第2
    項規定，不予宣告沒收或追徵其價額，附此敘明。
　㈡又被告對告訴人乙○○為妨害公務、傷害犯行所使用之鐵椅，
    因案發地點係臺北市政府警察局內湖分局西湖派出所，衡情
    該物應係警局之公物，而非屬被告所有，卷內復無證據足認
    該物係被告所有，或他人無正當理由提供或取得，依法自無
    從宣告沒收，併此敘明。
據上論斷，應依刑事訴訟法第273條之1第1項、第299條第1項前
段、第310條之2、第454條第2項（依刑事判決精簡原則，僅記載
程序法條文），判決如主文。
本案經檢察官戊○○提起公訴，由檢察官余秉甄到庭執行職務　
中　　華　　民　　國　　111 　年　　8 　　月　　22　　日
                  刑事第九庭法  官  陳秀慧
以上正本證明與原本無異。
如不服本判決應於收受送達後20日內，向本院提出上訴書狀，並
應敘述具體理由。其未敘述上訴理由者，應於上訴期間屆滿後20
日內向本院補提理由書（均須按他造當事人之人數附繕本）「切
勿逕送上級法院」。若因疫情而遲誤不變期間，得向法院聲請回
復原狀。
                            書記官  陳建宏
中　　華　　民　　國　　111 　年　　8 　　月　　22　　日
附錄本案論罪科刑法條全文：
中華民國刑法第135條
對於公務員依法執行職務時，施強暴脅迫者，處3年以下有期徒
刑、拘役或30萬元以下罰金。
意圖使公務員執行一定之職務或妨害其依法執行一定之職務或使
公務員辭職，而施強暴脅迫者，亦同。
犯前二項之罪而有下列情形之一者，處6月以上5年以下有期徒刑
：
一、以駕駛動力交通工具犯之。
二、意圖供行使之用而攜帶兇器或其他危險物品犯之。
犯前三項之罪，因而致公務員於死者，處無期徒刑或7年以上有
期徒刑；致重傷者，處3年以上10年以下有期徒刑。
中華民國刑法第277條
傷害人之身體或健康者，處5年以下有期徒刑、拘役或50萬元以
下罰金。
犯前項之罪，因而致人於死者，處無期徒刑或7年以上有期徒刑
；致重傷者，處3年以上10年以下有期徒刑。
附件：
臺灣士林地方檢察署檢察官起訴書
                                    111年度偵字第11367號
　　被　　　告　甲○○　男　41歲（民國00年0月0日生）
　　　　　　　　　　　　住○○市○○區○○路0段000號
　　　　　　　　　　　　居臺北市○○區○○路0段000巷00號
　　　　　　　　　　　　國民身分證統一編號：Z000000000號
上列被告因傷害等案件，已經偵查終結，認應該提起公訴，茲將
犯罪事實及證據並所犯法條分敘如下：
　　　　犯罪事實
一、甲○○前因施用毒品案件，經臺灣士林地方法院以107年度審
    易字第2416號判決處有期徒刑7月確定，於民國109年2月12
    日執行完畢。猶未悔改，(ㄧ)於111年5月8日19時15分許，在
    臺北市○○區○○路0段000號前，見丙○○與丁○○行經該處，竟基
    於傷害之犯意，以拳腳及手持安全帽把持續攻擊丙○○與丁○○
    ，致丙○○受有左側臉部挫傷合併腦震盪、雙手挫傷、右側頭
    部挫傷；丁○○受有頭部挫傷、右上肢挫傷等傷害。(二)嗣警
    接獲民眾報案，調閱監視器畫面，查知為轄區內社區高風險
    個案甲○○所為，立即通知甲○○至臺北市政府警察局內湖分局
    西湖派出所，於同(8)日21時許，由臺北市立聯合醫院區松
    德院區醫師進行訪談評估是否送醫治療。詎甲○○得知醫師認
    為有送醫治療必要，情緒激動逕自離去時，竟基於妨害公務
    之犯意以「誰敢擋我，我就挖誰眼睛」威脅在場員警及醫生
    ，又不顧員警勸導，持鐵椅攻擊員警乙○○，致乙○○受有頭部
    挫傷合併腦震盪、胸部及左前臂挫傷；左小指骨折及撕裂傷
    等傷害。
二、案經丙○○、丁○○及乙○○訴由臺北市政府警察局內湖分局移送
    偵辦。
　　　　　證據並所犯法條
一、證據清單及待證事實
編號 證據名稱 待證事實 1 被告甲○○於警詢時及偵查中之自白 全部犯罪事實 2 告訴人丙○○、丁○○、乙○○於警詢時之證述 丙○○、丁○○、乙○○被傷害之事實 3 三軍總醫院附設民眾診療服務處診斷證明書3份 丙○○、丁○○、乙○○受有犯罪事實欄所示傷害之事實 4 臺北市政府警察局內湖分局西湖派出所職務報告1份 全部犯罪事實。 5 案發監視器錄影光碟及截圖 全部犯罪事實。 
二、核被告甲○○就犯罪事實（一）所為，係犯刑法第277條第1項
    傷害罪嫌；就犯罪事實（二）所為，係犯同法第135條第1項
    妨害公務、同法第277條第1項傷害罪嫌，係於密接之時地，
    以威脅言語及持鐵椅攻擊之方式，傷及執行職務之告訴人，
    致告訴人受有前揭傷害。各行為之獨立性及為薄弱，依一般
    社會健全觀念，在時間差距上難以強行分開，在刑法評價上
    ，應視為數個舉動之接續施行，合為包括之一行為予以評價
    ，被告以一行為同時觸犯刑法第135條第1項及第277條第1項
    等2罪名，為想像競合，請應依刑法第55條之規定，從一重
    之傷害罪論處。又被告甲○○所犯上開犯罪事實（一）之傷害
    罪及犯罪事實（二）之妨害公務等罪嫌，其犯意各別、行為
    亦殊，請予分論併罰。
三、依刑事訴訟法第251條第1項提起公訴。
　  此　致
臺灣士林地方法院
中　　華　　民　　國　 111　　年　　6 　　月　　22　　日
                              檢 察 官    戊 ○ ○
本件正本證明與原本無異
中　　華　　民　　國　 111　　年　　7 　　月　　2　　 日
                              書 記 官    洪 永 宏
附錄本案所犯法條全文
中華民國刑法第135條第1項
對於公務員依法執行職務時，施強暴脅迫者，處 3 年以下有期
徒刑、拘役或 30 萬元以下罰金。
中華民國刑法第277條
傷害人之身體或健康者，處 5 年以下有期徒刑、拘役或 50 萬
元以下罰金。
犯前項之罪，因而致人於死者，處無期徒刑或 7 年以上有期徒
刑；致重傷者，處 3 年以上 10 年以下有期徒刑。